臺灣桃園地方法院民事判決　　　　　　　　　　　　　　九十三年度訴字第七七號
　　原　　　告　甲○○
　　訴訟代理人　吳東霖律師
　　被　　　告　乙○○
右當事人間請求遷讓房屋事件，經本院於中華民國九十三年五月二十六日言詞辯論終
結，判決如左：
    主    文
被告應將坐落桃園縣桃園市○○路六八一號一樓建物騰空遷讓返還原告；並自民國九
十三年四月十七日起至遷讓房屋之日止，按月給付原告新台幣貳萬伍仟元。
被告應給付原告新台幣肆拾玖萬伍仟元及自民國九十三年四月十七日起至清償日止，
按年息百分之五計算之利息。
訴訟費用由被告負擔。
本判決第一項前段及第二項分別於原告以新台幣參拾捌萬陸仟元及新台幣壹拾陸萬伍
仟元為被告供擔保後，得假執行。本判決第一項後段於到期後原告各供擔保新台幣捌
仟肆佰元後，得假執行。
    事    實
一、原告方面：
（一）聲明：除假執行之擔保金額外，餘均如主文所示。
（二）陳述：緣坐落桃園縣桃園市○○路六八一號一樓房屋（下稱系爭房屋）為原告
      所有，八十九年十一月五日兩造簽訂房屋租賃契約，由被告承租系爭房屋，約
      定租賃期限至九十年十一月四日屆滿，租金每月新台幣（下同）二萬五千元，
      九十年十一月四日租期屆滿時，被告要求繼續承租，嗣後僅零星給付租金，經
      核算被告所付租金僅及九十一年五月份，即自九十一年六月一日起之租金迄未
      給付，積欠租金達二十一個多月，原告多次以口頭催促均給付無效，乃以存證
      信函通知被告於文到十日內付清，被告於九十二年十二月十一日收受該存證信
      函，卻仍未給付，原告爰以本件起訴狀繕本送達，以代終止租約之意思表示。
      兩造間之租賃關係既已消滅，被告自應將系爭房屋騰空遷讓返還原告，並自終
      止租約之翌日起，至遷讓房屋之日止，按月給付二萬五千元之違約金。又被告
      積欠九十一年六月一日起至終止租約之日止之租金，計算至九十二年十二月三
      十一日止，共積欠租金四十九萬五千元，爰請求被告給付並計付遲延利息。
（三）證據：提出土地、建物登記謄本各一紙、桃園縣政府稅捐稽徵處房屋稅繳款書
      、房屋租賃契約書、存證信函及回執各一份、照片三紙為證；並聲請本院至現
      場履勘。
二、被告方面：被告未於言詞辯論期日到場，亦未提出準備書狀作何聲明或陳述。
    理    由
一、按訴狀送達後，原告不得將原訴變更或追加他訴，但有下列各款情形之一者，不
    在此限：三、擴張或減縮應受判決事項之聲明者。民事訴訟法第二百五十五條第
    一項第三款定有明文。本件原告原起訴聲請第一項為請求被告應自坐落桃園縣桃
    園市○○路六八一號一樓房屋遷出，並自本起訴狀繕本送達之翌日起至遷讓房屋
    之日止，按每月一十二萬五千元計付違約金。嗣後於訴訟程序進行中減縮第一項
    聲明為被告應將桃園縣桃園市○○路六八一號一樓建物騰空遷讓返還原告並自九
    十三年四月十七日起至遷讓房屋之日止，按月給付原告二萬五千元，揆諸前述說
    明，於法並無不合，自應准許，合先敘明。
二、本件被告未於言詞辯論期日到場，核無民事訴訟法第三百八十六條各款所列情形
    ，爰依原告之聲請，由其一造辯論而為判決。
三、原告主張：系爭房屋為原告所有，八十九年十一月五日兩造簽訂房屋租賃契約，
    由被告承租系爭房屋，約定租賃期限至九十年十一月四日屆滿，租金每月二萬五
    千元，九十年十一月四日租期屆滿後，被告仍繼續承租，然僅零星給付租金，經
    核算被告所付租金僅及九十一年五月份，自九十一年六月一日起之租金即未給付
    ，積欠租金達二十一個月，原告曾以存證信函通知被告於文到十日內付清，被告
    於九十二年十二月十一日收受該存證信函，仍未給付，原告爰以本件起訴狀繕本
    送達，以代終止租約之意思表示，並請求被告將系爭房屋騰空遷讓返還原告，及
    自終止租約之翌日起，至遷讓房屋之日止，按月給付二萬五千元之違約金。又被
    告積欠九十一年六月一日起至終止租約之日止之租金，計算至九十二年十二月三
    十一日止，共積欠租金四十九萬五千元，爰請求被告給付並計付遲延利息等情，
    業據原告提出土地、建物登記謄本各一紙、桃園縣政府稅捐稽徵處房屋稅繳款書
    、房屋租賃契約書、存證信函及回執各一份為證，核屬相符。按「當事人對於他
    造主張之事實，於言詞辯論時不爭執者，視同自認。」民事訴訟法第二百八十條
    第一項前段定有明文；又「當事人對於他造主張之事實，已於相當時期受合法之
    通知，而於言詞辯論期日不到場，亦未提出準備書狀爭執者，準用第一項之規定
    。但不到場之當事人係依公示送達通知者，不在此限。」此於民事訴訟法第二百
    八十條第三項亦有明文規定。查本件應送達被告之言詞辯論通知書已於九十三年
    五月五日合法送達被告之戶籍地址，此有送達回證一紙附卷足憑。被告於言詞辯
    論期日並未到場，亦未提出任何準備書狀或證據資料作何答辯聲明或陳述以為爭
    執，依民事訴訟法第二百八十條第三項前段、第一項前段規定，視同被告已自認
    ，應堪信原告之主張為真實。
四、按「租賃期限屆滿後，承租人仍為租賃物之使用收益，而出租人不即表示反對之
    意思者，視為以不定期限繼續契約。」民法第四百五十一條定有明文。又「出租
    人非因左列情形之一，不得收回房屋：三、承租人積欠租金額，除以擔保金抵償
    外，達二個月以上者。」土地法第一百條第三款亦定有明文。被告於九十年十一
    月四日兩造原定期租約期限屆滿後，仍繼續支付租金使用系爭房屋，則兩造間原
    定期租約已於九十年十一月五日起更新為不定期租約，此先敘明。又原告主張被
    告僅支付租金至九十一年五月三十日止，自同年六月一日起即未再支付租金，則
    被告積欠租金至原告起訴時顯然已達二十一月餘，則原告主張以起訴狀繕本為終
    止租約之意思表示，應屬於法有據。本件被告既於九十三年一月十九日收受起訴
    狀繕本，則兩造間之不定期租約即於被告收受前述繕本之日起既已終止。原告請
    求被告將系爭房屋騰空遷讓返還原告，並請求被告給付自九十一年六月一日起計
    算至九十二年十二月三十一日止，共計四十九萬五千元未給付之租金及自減縮聲
    明狀送達被告翌日之九十三年四月十七日起算之遲延利息，當屬有據，應予准許
    。繼查，依據兩造間之房屋租賃契約書第六條所載：「乙方（即被告方面）於租
    期屆滿時，除經甲方（即原告方面）同意繼續出租外，應即日將租賃房屋誠心按
    照原狀遷空交還甲方，不得藉詞推諉或主張任何權利，如不即時遷讓交還房屋時
    ，甲方每月得向乙方請求按照租金五倍之違約金至遷讓完了之日止，乙方及連帶
    保證人丙方，絕無異議。」，被告既未於原告終止系爭租約後，將系爭房屋騰空
    遷讓返還原告，則原告自得依據兩造間原定之房屋租賃契約第六條規定請求被告
    給付違約金。衡諸系爭房屋面臨桃園縣中山路，為桃園縣桃園市○○○○○道之
    一，屬雙向各二線車道，車流繁忙，且四鄰多做商業使用等情，則原告僅請求按
    每月租金二萬五千元計算之違約金，尚屬可採，亦應准許。
五、綜上，原告依據兩造間之不定期租約關係請求被告給付積欠之租金四十九萬五千
    元及自九十三年四月十七日起至清償日止之按年息百分之五計算之遲延利息；及
    依據終止租約後之法律關係，請求被告騰空遷讓返還坐落桃園縣桃園市○○路六
    八一號一樓建物，並自九十三年四月十七日起至遷讓房屋之日止，按月給付原告
    二萬五千元之違約金，即無不合，應予准許。
六、原告陳明願供擔保，聲請宣告假執行，核無不合，爰酌定相當擔保金額予以准許
    。
七、據上論結，原告之訴為有理由，依民事訴訟法第三百八十五條第一項前段、第七
    十八條、第三百九十條第二項判決如主文。
中　　　華　　　民　　　國　　九十三　　年　　　五　　　月　　三十一　　日
                                        臺灣桃園地方法院民事第一庭
~B法　　　官　陳清怡
右為正本係照原本作成
如對本判決上訴須於判決送達後廿日內向本院提出上訴狀
中　　　華　　　民　　　國　　九十三　　年　　　五　　　月　　三十一　　日
~B書　記　官　黃楓茹
